# 请教陈版及各位老师关于非同一控制合并商誉的计算

提问人：阿狼 时间：2017-03-16 21:52:20
请教陈版及各位老师： 母公司非同一控制A公司，假设购买日可辨认净资产的公允价值为 2000 万，协议约定收购60%的股份，支付的对价是 2000 万。那么商誉=2000-2000 60%=800 万。 但是根据双方签订的支付协议，首期支付对价 1500 万，其余的暂未支付，那么长投的入账金额应当为 1500 万，那么计算出的商誉 =1500-2000 60%=300万。 请问，这种情况我计算商誉的时候应当用哪一个方法？

回答人：chenyiwei
约定分期支付的对价中将于未来支付部分的折现值，以及或有对价于购买日的公允价值，均应计入合并成本中。不能只考虑以本期实际支付的对价款为投资成本。

提问人：阿狼 时间：2017-03-17 08:37:50
陈版，刚刚翻阅了论坛里之前您的回复，对于类似问题，你认为长投的计量可以按照目前实际支付的价款来计量，但是计算商誉的时候合并成本应当加上未支付部分的现值，是这样理解么？那么未来支付完成全部对价之后，商誉的金额是否还要调整？

回答人：chenyiwei
可以这样理解。合并报表层面的商誉一般应避免在购买日后再调整。